# 折旧年限变更

提问人：xiang.wu 时间：2010-04-12 22:51:36
请教陈版主：折旧年限变更理论上是会计估计变更，未来适用法处理，无需调整以前年度。但如果影响的金额很大（上亿哦），是否需作为会计政策变更处理。处理方法有没有明确的规定。 客户（上市公司）变更年限主要考虑和母公司（非上市公司）会计政策保持一致，同时原先估计的使用年限经过 10 多年的实践后，证明过长。

回答人：chenyiwei
某一交易或事项的性质并不是根据其所涉及金额的大小来确定的。折旧年限的变更还是一项会计估计。 你说的“原先估计的使用年限经过 10 多年的实践后，证明过长”可能会被理解为有差错更正的嫌疑，鉴于该客户系上市公司，一旦进行差错更正，不仅程序繁琐，而且影响很难预料，所以还是建议谨慎处理，尤其需要关注对变更原因的文字表述的恰当性（无论是在公开披露的信息中，还是给交易所的说明中）。

回答人：chenyiwei
回复 板凳 zhouyanqun1985 的帖子这种问题本来就是没有定论的，存在一定的处理空间。